【裁判字號】    95,訴,723
【裁判日期】    950814
【裁判案由】    強盜等
【裁判全文】
臺灣桃園地方法院刑事判決               95年度訴字第723號
公  訴  人  臺灣桃園地方法院檢察署檢察官
被      告  丙○○
                    （另案在臺灣桃園監獄執行中）
選任辯護人  劉秀琳律師
被      告  戊○○
                    （另案在臺灣桃園監獄執行中）
指定辯護人  本院公設辯護人庚○○
被      告  吳俊和
                    巷24號
                    （現羈押在臺灣桃園看守所）
指定辯護人  本院公設辯護人楊晴翔
上列被告因強盜等案件，經檢察官提起公訴（94年度偵字第2174
6 號），及追加起訴（94年度偵緝字第622 號），本院裁定合併
審理後判決如下：
        主  文
丙○○意圖為自己不法之所有，結夥三人以上，攜帶兇器，以脅
迫至使不能抗拒而取他人之物，累犯，處有期徒刑玖年。
戊○○意圖為自己不法之所有，結夥三人以上，攜帶兇器，以脅
迫至使不能抗拒而取他人之物，累犯，處有期徒刑捌年拾月。又
未經許可，持有子彈，累犯，處有期徒刑肆月，併科罰金新臺幣
貳萬元，罰金如易服勞役，以新臺幣壹仟元折算壹日。有期徒刑
部分應執行有期徒刑玖年。
吳俊和意圖為自己不法之所有，結夥三人以上，攜帶兇器，以脅
迫至使不能抗拒而取他人之物，處有期徒刑玖年。
        事  實
一、丙○○於民國（下同）93年間因違反毒品危害防制條例案件
    ，經本院以92年度簡字第347 號判處有期徒刑6 月確定，於
    93 年11 月2 日易科罰金執行完畢。戊○○於82年間因違反
    肅清煙毒管理條例等案件，經判處有期徒刑3 年2 月、7 月
    ，應執行有期徒刑3 年6 月確定，於83年間因違反妨害兵役
    治罪條例案件，經判處有期徒刑3 月確定，於84年間因竊盜
    等案件，經分別判處有期徒刑4 月、3 月，應執行有期徒刑
    6 月確定，於84年6 月26日起接續執行，於88年1 月13日縮
    短刑期假釋出監，後經撤銷假釋，於89年12月15日入監執行
    殘刑，至93年6 月24日縮刑期滿，執行完畢。
二、緣吳俊和因缺錢花用，不思以正途取財，竟意圖為自己不法
    所有，擬組織集團至位於桃園縣八德市○○路471 號龍昉資
    源回收場強盜他人財物，而先於94年2 月3 、4 日間某時邀
    其妹婿丙○○參與，丙○○聞言即同意之，並另邀黃盟俊加
    入，三人遂共同意圖為自己之不法所有，擇日至桃園縣八德
    市○○路471 號龍昉資源回收場查探，經實地查看後，決定
    以該處為強盜之目標，繼擬定犯罪計畫之方案。首為免強盜
    犯行留下線索為警追查，吳俊和指示丙○○、辛○○（另由
    檢察官偵查）竊取他人汽車作為犯罪交通工具，其二人遂於
    同年月4 日16時許前某時，由丙○○駕駛車輛搭載辛○○至
    臺北縣鶯歌鎮○○里○○路86號東陽宮前廣場，由辛○○持
    客觀上足以對人之生命、身體、安全構成威脅，且具有危險
    性之磨尖六角板手1 支插入停放在該處，甲○○所有之車牌
    號碼FN─1253號自小客車之電門以發動引擎而竊取之，丙○○則在旁把風，待辛○○得手後，由辛○○駕駛所竊之車牌
    號碼FN─1253號自小客車，丙○○駕駛渠等搭乘前往行竊之
    自小客車一同離開，再將該車牌號碼FN─1253號自小客車停
    放在丙○○位於桃園縣八德市○○路565 巷住處附近之停車
    場內，以為日後強盜時之交通工具。
三、94年2 月6 日，吳俊和召集丙○○、辛○○動手強盜，惟辛○○臨時反悔決定退出，丙○○遂於同日15時許，以電話邀
    集戊○○參與強盜，而吳俊和亦另行邀集真實姓名、年籍不
    詳，綽號「冠庭」之成年男子參與渠等強盜行為，分經其二
    人同意後，4 人即基於意圖為自己不法所有之犯意聯絡，於
    同年月日15時許，在桃園縣八德市○○路565 巷停車場內會
    合，由吳俊和分配任務，指示丙○○職司駕車接應，其餘3
    人負責進入資源回收場內強盜，任務付予後，丙○○即駕駛
    竊取之上開車牌號碼FN-1253 號自用小客車搭載戊○○；吳
    俊和駕駛1 輛BMW 自小客車搭載「冠庭」，出發作案，途中
    先至桃園縣八德市○○路上1 條產業道路上，由吳俊和將前
    開BMW 自小客車藏匿，吳俊和及「冠庭」再搭上該車牌號碼
    FN─1253號自小客車，仍由丙○○駕車續往龍昉資源回收場
    ，車行期間吳俊和在車上將其所攜帶之武士刀、安全帽、手
    套分發予戊○○、「冠庭」及自己配戴、持有，吳俊和並另
    持槍枝1 把（未扣案，無法得知是否槍砲彈藥刀械管制條例
    所定之槍枝），待至同年月日17時45分許，抵達目的地，丙○○以倒車方式進入該資源回收場，吳俊和、戊○○及「冠
    庭」三人立即頭戴安全帽、手戴手套，吳俊和持武士刀及手
    槍各一，戊○○及「冠庭」則各持1 把武士刀，迅速下車衝
    入龍昉資源回收場辦公室內，合力將該資源回收場老闆壬○○壓制在地，以此強暴方式至使壬○○無法抗拒而強盜取得
    其所有之現金新臺幣（下同）3 、4 萬元、白金項鍊1 條、
    手機1 支及勞力士手錶1 只，得手後旋即搭乘在外等候接應
    由丙○○駕駛之車牌號碼FN─1253號自小客車離開現場。先
    至前開吳俊和藏匿車輛之產業道路上取出該車BMW 自小客車
    ，由吳俊和搭載「冠庭」跟隨在丙○○所駕搭載戊○○之車
    牌號碼FN─1253號自小客車之後，駛至桃園縣龜山鄉兔子坑
    山區中龍壽村往元德寶宮方向之產業道路上中一堂分線33支
    19號電線桿旁，將該車牌號碼FN─1253號自小客車丟棄，再
    共同搭乘吳俊和所駕車輛離去。
四、戊○○明知改造子彈屬槍砲彈藥刀械管制條例第4 條第1 項
    第2 款所管制之彈藥，非經主管機關許可不得持有、寄藏，
    猶基於寄藏之故意，於94年12月5 日中午某時，在桃園縣龜
    山鄉巨蛋體育館前，受真實姓名、年籍不詳，綽號「阿發」
    之成年男子所託，而代為保管具殺傷力之由土造金屬彈殼加
    裝直徑9.2mm 金屬彈頭而成之改造子彈1 顆，並將之藏置於
    其位於桃園縣龜山鄉○○路298 號2 樓住處，而未經許可寄
    藏上開子彈。嗣於94年12月12日19時許，在上址為警查獲，
    並扣得前開子彈 1顆後。
五、案經桃園縣警察局八德分局報請臺灣桃園地方法院檢察署檢
    察官偵查起訴及追加起訴。
    理  由
壹、證據能力部分：
一、按被告之自白，非出於強暴、脅迫、利誘、詐欺、疲勞訊問
    、違法羈押或其他不正之方法，且與事實相符者，得為證據
    ，刑事訴訟法第156 條第1 項定有明文。
（一）被告丙○○於本院審理時辯稱：伊製作警詢時，員警大力
      推伊一把，要求伊配合，伊在警詢時希望能夠回家一趟，
      所以才配合員警，又因被告戊○○要求伊配合承認開車載
      送以求交保，所以伊才在檢察官偵查及法院訊問時為不實
      之陳述，伊所言不實云云。被告戊○○於本院審理時抗辯
      ：伊接受警詢時，警察要求伊交槍，伊本來不承認有強盜
      犯行，但警察以電話簿敲打伊胸部，要求伊承認。毆打伊
      之警察並非伊製作警詢筆錄之警員云云。
（二）然查：
    1.證人林志霖於本院審理時證稱：本案被告丙○○、被告戊○○之警詢筆錄係伊所製作，伊係負責繕打筆錄，前開筆
      錄均有連續錄音，由渠等詢問，被告自行陳述，渠等並無
      誘導、強暴、脅迫或毆打被告之情形。被告丙○○製作筆
      錄時精神狀況正常（見本院95年7 月3 日審理筆錄），證
      人呂仁傑於本院審理時證稱：被告丙○○、被告戊○○之
      警詢筆錄係由伊訊問，由林志霖繕打紀錄，訊問2 人時均
      係採一問一答之方式，並有連續錄音。渠等係自桃園看守
      所借提訊問被告丙○○，被告丙○○當時精神狀況正常，
      渠等並無推被告丙○○或對其大聲說話，係被告丙○○自
      行將犯罪事實供出，而後渠等根據被告丙○○之供述而追
      查到被告戊○○。渠等製作被告戊○○之警詢筆錄時，被
      告戊○○之精神狀況正常，可以清楚瞭解問題並回答，渠
      等並無毆打被告戊○○等語（見本院95年7 月3 日審理筆
      錄）。證人林志霖、呂仁傑均一致證稱未對被告丙○○、
      被告戊○○誘導或強暴、脅迫，況被告戊○○於前開警詢
      後，旋即於同日接受檢察官訊問，苟其確受員警不正取供
      而承認強盜重罪，衡情當會立即向檢察官申告前開情事，
      供檢察官即刻查證其言之真假以還其清白，然被告戊○○
      竟於嗣後檢察官訊問及本院訊問時未曾提及有何遭警刑求
      之事，甚或於本院訊問時尚且明白表示員警及檢察官均未
      對之刑求及不當取供等語（見本院94年度聲羈第930 號卷
      第14頁），反於其94年12月13日接受警詢後相隔近4 月之
      久始突然憶起其警詢所陳係遭員警不當取供所致，至為荒
      謬，其前開抗辯，顯為嗣後推諉之詞，要無可採。再姑不
      論強盜為重罪，一般人絕無可能輕易自承涉犯前開犯行，
      而依被告丙○○所陳，其僅因員警手推其身此等輕微侵犯
      即坦承強盜重罪，顯與情理有違，況如前所述，果被告丙○○確受員警不正取供，於遇有自清機會，當會極力澄清
      ，然被告丙○○於其後檢察官偵查中均未曾提及員警不正
      取供情事，甚或於本院對之行本案準備程序時亦未為前開
      抗辯，而嗣於被告戊○○於本院準備程序時陳稱其遭員警
      不正取供後，其辯護人復向本院陳述，被告丙○○亦稱遭
      員警不正取供，而被告丙○○始於同次庭期陳稱：伊在警
      局遭員警大力以手推，員警並要求伊配合云云（見本院95
      年4 月24日準備程序筆錄），觀諸被告丙○○抗辯遭警不
      正取供之過程，明顯可見其係順應同案被告戊○○所提刑
      求抗辯而為，否則，果其真係因員警逼迫始自承犯罪，豈
      會不即時掌握機會為己辯駁，而須待同案被告戊○○陳稱
      遭警刑求後，始突然憶起己身亦同此遭遇而為相同陳述。
      被告丙○○、戊○○所稱遭警毆打一節，要屬臨訟杜撰之
      詞，自無可採。
    2.再被告丙○○製作前開警詢筆錄時，適因另犯毒品、竊盜
      案件而入監執行，被告當時為受刑人身份，其僅係一時為
      警借提外出訊問，員警本無任何權限縱放被告丙○○返家
      ，其理至明，被告丙○○至愚亦絕無可能相信員警得以實
      現讓其返家之承諾，縱退萬步言，被告丙○○果真誤認員
      警可實現讓其返家探視之承諾，以被告丙○○明知自身為
      受刑人之身分，當知縱使返家探視，停留時間必然短暫，
      而以被告丙○○斯時係接續執行有期徒刑10月、7 月，縱
      不論被告丙○○可因假釋而提前出監，縱前開2 者相加，
      其刑期至多17個月，執行完畢之日指日可待，相較之下，
      實難想像其何以竟會僅為求短暫返家探視，即甘願承認將
      陷自身罹於長達至少5 年刑期以上之強盜重罪，被告丙○○前開所辯，顯悖於情理，自無可信。再被告丙○○復抗
      辯係應戊○○希望交保之請，所以自承前開強盜犯行云云
      。然被告丙○○自身犯行要與被告戊○○犯行係屬二事，
      縱使被告丙○○承認犯罪與否，要與被告戊○○是否涉案
      無關，被告丙○○斷無必要自承強盜重罪以成全被告戊○○交保之願望，況且，被告戊○○自警詢及檢察官偵查時
      一再陳稱其前往龍昉資源回收場係為收取帳款，並非強盜
      ，則被告戊○○自身既否認涉及強盜犯行，豈會要求被告
      丙○○此等第三人承認強盜以助其交保。故被告丙○○前
      開所辯，顯悖於事理常情，自無可採。
    3.再者，被告丙○○、戊○○前於警詢及檢察官偵查時均坦
      承於94年2 月6 日由被告丙○○駕車搭載被告戊○○、被
      告吳俊和及「冠庭」前往龍昉資源回收場，且被告戊○○
      、被告吳俊和及「冠庭」下車進入龍昉資源回收場等情，
      苟非確有前開情事，被告丙○○、被告戊○○不致一再同
      為前開一致之陳述，顯見被告被告丙○○、被告戊○○所
      陳前開情節確有其事。
    4.綜上所述，被告丙○○、戊○○所稱渠等自白非出於任意
      性之種種抗辯，均與事實相左且悖於情理，自無可採，渠
      等自白並無任何不當取供之情形，且應係出於渠等自由意
      識所為，復與事實相符，揆諸前開規定，渠等自白均得引
      為證據。
二、按刑事審判上之共同被告，係為訴訟經濟等原因，由檢察官
    或自訴人合併或追加起訴，或由法院合併審判所形成，其間
    各別被告及犯罪事實仍獨立存在。故共同被告對於其他共同
    被告之案件而言，為被告以外之第三人，本質上屬於證人，
    為確保被告對證人之詰問權，證人於審判中，應依法定程序
    ，到場具結陳述，並接受被告之詰問，其陳述始得作為認定
    被告犯罪事實之判斷依據（最高法院93年臺上字第5726號判
    決意旨參照）。故被告被告丙○○、被告戊○○雖同為本案
    被告，然公訴人援引被告2 人於警詢、檢察官偵查中及本院
    訊問時所為之陳述為其餘被告犯行之證據（見本院95年4 月
    24日、95年7 月25日準備程序筆錄），則就被告丙○○而言
    ，被告戊○○之陳述；就被告戊○○而言，被告丙○○之陳
    述；就被告吳俊和而言，被告丙○○、戊○○之陳述無異屬
    「被告以外之人」之陳述，核先敘明。次按被告以外之人於
    審判外之言詞或書面陳述，除法律有規定者外，不得作為證
    據；被告以外之人於偵查中向檢察官所為之陳述，除顯有不
    可信之情況者外，得為證據；被告以外之人於檢察事務官、
    司法警察官或司法警察調查中所為之陳述，與審判中不符時
    ，其先前之陳述具有較可信之特別情況，且為證明犯罪事實
    存否所必要者，得為證據；再被告以外之人於審判外之陳述
    ，雖不符刑事訴訟法第159 條之1 至第159 條之4 之規定，
    而經當事人於審判程序同意作為證據，法院審酌該言詞陳述
    或書面陳述作成時之情況，認為適當者，亦得為證據。當事
    人、代理人或辯護人於法院調查證據時，知有第159 條第1
    項不得為證據之情形，而未於言詞辯論終結前聲明異議者，
    視為有前項之同意。刑事訴訟法第159 條第1 項、第159 條
    之1 第2 項、第159 條之2 、第159 條之5 分別定有明文。
    公訴人援引被告丙○○、被告戊○○於警詢、檢察官偵查中
    之陳述為其餘被告犯行之證據，則渠等所言相對於自身以外
    之其他被告，無異於證人地位之證言，且渠等於警詢及偵查
    中向檢察官所為之陳述，屬審判外之陳述，故須檢視渠等證
    述內容是否有前開得為證據之情形。
（一）被告丙○○、被告戊○○於警詢中所為之陳述：
    1.被告丙○○於95年4 月24日本院準備程序中陳稱：吳俊和
      邀伊陪同收帳，由吳俊和邀集「冠庭」之人，伊則邀集戊○○一同前往龍昉資源回收場收帳等語，甚或傳喚證人乙○○欲證明其當日前往龍昉資源回收場係為收帳（見本院
      95年4 月24日本院準備程序筆錄），後於本院95年6 月8
      日審理程序中則改稱：伊未曾前往龍昉資源回收場云云，
      且變更所傳喚證人乙○○之待證事項為其未曾前往龍昉資
      源回收場（見本院95年6 月8 日審理筆錄）。蓋被告丙○○是否有於94年2 月6 日前往龍昉資源回收場一事，係極
      為單純之事實，被告丙○○絕無誤認之可能，然其竟會於
      前後相隔僅1 月之時間，為前開如此迥異之陳述，其規避
      諉責之情顯而易見，於此情況下，實難信其於審理時會據
      實陳述。再被告丙○○於警詢所述情節，與其後於檢察官
      偵查中所述內容並無二致，且被告丙○○於警詢中對其與
      其餘被告共同強盜，與辛○○共同竊盜之緣由過程描述堪
      稱詳細、具體，應非杜撰而來，相較被告丙○○於本院準
      備程序、審理時所為反覆陳述，自以被告丙○○於警詢中
      所述情節較為可採，且被告丙○○前於警詢中所述竊盜、
      強盜情節，於共同被告戊○○嗣於本院審理時否認犯行、
      被告吳俊和自始否認犯行之情況下，實為證明渠等犯罪事
      實存否所必要證據，揆諸前開法條，應認被告丙○○於警
      詢所述有證據能力，可為證明被告戊○○、被告吳俊和犯
      行之證據。
    2.被告戊○○於本院準備程序中陳稱：伊未曾前往龍昉資源
      回收場云云（見本院95年4 月11日訊問筆錄、95年4 月24
      日準備程序筆錄），然觀諸被告前於94年12月13日為警查
      獲當日，經檢察官向本院聲請羈押，本院訊問時，明確坦
      承有於94年2 月6 日與丙○○前往龍昉資源回收場（見本
      院94年度聲羈930 號卷第13頁），復於檢察官聲請延長羈
      押，而本院於95年1 月27日訊問時，再次坦承有於前開時
      間與被告丙○○、被告吳俊和、「冠庭」一同前往龍昉資
      源回收場（見本院95年度偵聲第75號卷第17頁），被告戊○○是否於前開時間前往龍昉資源回收場一事，僅係單純
      事實，毫無涉及主觀判斷評價，被告戊○○絕無誤認之可
      能，其竟為前後相異之陳述，顯有一者為不實，而被告戊○○於明知其於係因涉及強盜案件為檢察官聲請羈押而經
      本院訊問之情況下，應知其是否前往龍昉資源回收場一事
      極為關鍵，苟被告戊○○無法確定上情，大可答稱不復記
      憶，然被告戊○○竟明確表示曾至龍昉資源回收場，甚或
      供陳與其前往之人為何，顯見被告戊○○前開陳述自屬非
      虛，被告戊○○後於本院準備程序及審理時，翻異前詞，
      否認曾至龍昉資源回收場云云，足見其為圖卸責而任意否
      認之情，於此情況下，顯見其必然為圖卸責而為虛偽陳述
      ，相較之下，被告戊○○前於警詢時所陳內容顯較其後於
      本院準備程序及審理中為求卸責所為陳述較為可採，被告
      戊○○於警詢中所陳而與其後於本院審理時所陳情節不符
      者，應以其前於警詢中所陳較為可信，且被告戊○○前於
      前開所陳，係陳述渠等強盜過程，為證明本案犯罪事實存
      否所不可或缺者，揆諸前開規定，被告戊○○前於為警查
      獲當日所於警詢之陳述，有證據能力，自當可採為證明被
      告丙○○、被告吳俊和犯行之證據。
（二）被告丙○○、被告戊○○於檢察官偵查中所為之陳述，雖
      亦屬審判外之陳述，惟被告及辯護人於本院準備程序中僅
      主張共同被告丙○○、戊○○之警詢筆錄無證據能力，並
      未主張排除共同被告丙○○、戊○○於檢察官偵查中所為
      證言之證據能力，且迄於本院言詞辯論終結前均未表示異
      議，本院審酌並無證據足資認定檢察官有何違法取得證據
      之情形，故認共同被告丙○○、戊○○2 人於偵查中向檢
      察官所為之證述，自得為證據。
三、證人辛○○於檢察官偵查中所為之陳述，雖亦屬審判外之陳
    述，惟被告吳俊和及辯護人於本院準備程序中並未主張排除
    證人辛○○於檢察官偵查中所為證言之證據能力，且被告被
    告丙○○、被告戊○○、被告吳俊和及渠等辯護人迄於本院
    言詞辯論終結前均未表示異議，本院審酌並無證據足資認定
    檢察官有何違法取得證據之情形，故認證人辛○○於偵查中
    向檢察官所為之證述，自得為證據。
四、證人壬○○、證人葉峻廷於檢察官偵查中所為之陳述、證人
    甲○○於警詢及檢察官偵查中所為之陳述，雖均屬審判外之
    陳述，惟被告3 人及辯護人於本院準備程序中並未主張排除
    證人壬○○、葉峻廷、甲○○前開證言之證據能力，且被告
    被告3 人及渠等辯護人迄於本院言詞辯論終結前均未表示異
    議，本院審酌並無證據足資認定有何違法取得前開證據之情
    形，故認證人壬○○、葉峻廷、甲○○前開所為之證述，自
    得為證據。
五、至贓物認領保管單、勞力士手錶照片及保證書、車牌號碼FN
    ─1253號自小客車行照影本、臺北縣政府警察局車輛失竊電
    腦輸入單、龍昉資源回收場監視錄影器翻拍照片、棄置作案
    車輛地點照片、竊取車牌號碼FN─1253號自小客車地點照片
    、扣案子彈、內政部警政署刑事警察局95年1 月10日刑鑑字
    第0940197342號槍彈鑑定書及扣案子彈等證據，被告3 人及
    渠等辯護人並未主張排除前開書證、物證之證據能力，且迄
    於本院言詞辯論終結前均未表示異議，本院審酌並無證據足
    資認定前開證物有何違法取證之情形，揆諸前開法條規定，
    認前開證據均有證據能力。
貳、實體部分：
一、被告丙○○否認有與辛○○於前開時、地竊取車牌號碼FN─
    1253號自小客車，辯稱：伊僅有駕車搭載辛○○至臺北縣東
    陽宮，但未與辛○○共同行竊云云。被告丙○○、戊○○及
    吳俊和於本院審理時均否認有於前開時、地強盜壬○○之財
    物，被告丙○○原於準備程序中辯稱：伊係應被告吳俊和邀
    而前往龍昉資源回收場，伊有邀被告戊○○同往，而被告吳
    俊和另邀綽號「冠庭」之男子同行，伊留在車上沒有進入龍
    昉資源回收場，被告吳俊和告訴伊前往該處係為收帳云云，
    然後於本院審理時則改稱：伊並無前往龍昉資源回收場，伊
    前於警詢中遭警毆打才會承認強盜犯行云云；被告戊○○辯
    稱：伊並無前開強盜犯行，伊遭受員警刑云云；被告吳俊和
    辯稱：前開強盜案發生時，伊前去醫院就診，並未在強盜現
    場，伊未有前開強盜犯行云云。再被告戊○○對寄藏為警查
    扣之改造子彈1顆等情則坦承不諱。
二、經查：
（一）被告丙○○與辛○○共同竊取車牌號碼FN─1253號自小客
      車部分：
    1.被告丙○○於94年10月19日警詢時業已坦承：因吳俊和邀
      伊共同強盜，故伊與辛○○於94年2 月4 日前往臺北縣鶯
      歌鎮○○路86號東陽宮廣場竊取竊取車牌號碼FN─1253號
      自小客車作為強盜之工具，渠等竊得該車後便與吳俊和聯
      絡，並將前開車輛駛至桃園縣八德市○○路555 巷內停車
      場藏放等語不諱（見94年度偵字第21746 號卷第30頁），
      後於95年1 月13日檢察官偵查中亦供稱：辛○○有毒癮，
      想要偷車看看有無值錢物品換取毒品，伊無金錢資助辛○○，所以答應開車載辛○○前去偷車，渠等邊開車邊找目
      標，到了臺北縣鶯歌鎮東陽宮前廣場停下車，辛○○便下
      車偷車，伊在車上等，伊不知辛○○如何竊車，待辛○○
      竊得該車後，渠等再一起離開，伊不知辛○○嗣後如何處
      理該車，只知辛○○將車丟在伊住處桃園縣八德市○○路
      565 巷內。嗣於同年月6 日吳俊和前來邀伊前去收帳，渠
      等不想開自己的車去收帳，伊便想到伊與辛○○所竊之車
      停放在伊住處附近之停車場，伊便提議駕駛該車輛前去收
      帳，伊發現前開車輛車門未上鎖，但伊不知如何發動前開
      車輛，惟見電門上插著1 把磨過之六角扳手，所以伊試著
      轉動該扳手，發現可以發動電門，伊便駕駛該車搭載吳俊
      和、戊○○、「冠庭」一起至龍昉資源回收場等語（見見
      94 年 度偵字第21746 號卷第169 至170 頁），被告丙○○亦自承有與辛○○共同前往竊車一事，而被告丙○○原
      於警詢中坦承對其與被告吳俊和、戊○○共同至龍昉資源
      回收場強盜犯行，於檢察官偵查中則改稱係前往該處收帳
      並無強盜等情觀之，被告丙○○並非全然依循警詢所供而
      為陳述，其對所遭指控之犯行猶加以區別而為相當程度之
      反駁，顯見被告丙○○前開自白應係於相當利害關係判斷
      後所為，而其於此情況下猶自承前開竊盜犯行，實足認定
      其前開所供屬實。再依被告丙○○所述，其於94年2 月6
      日見該車牌號碼FN─1253號自小客車電門上插著1 把六角
      扳手，衡情他人絕無可能無端於該車上電門上插入六角扳
      手，故由此可推知該六角扳手應係辛○○以之行竊所插入
      。而被告丙○○既已與辛○○合意竊盜，且渠等並無持有
      所竊取車輛之鑰匙，必然另以他法啟動車輛，而辛○○前
      開以六角扳手發動電門之舉，應在渠等預期行竊方式之內
      ，可認被告丙○○亦有前開加重竊盜之犯意。
    2.被告丙○○嗣本院審理時否認前開竊盜犯行，辯稱：辛○○央請伊搭載其前往某處，伊沒有與辛○○共同竊盜云云
      。然被告丙○○確有與辛○○共同竊取前開車輛一情，業
      據被告丙○○迭於警詢、檢察官偵查均坦承在卷，已如上
      述，苟被告丙○○未為前開犯行，豈會無端為前開供述。
      況被告丙○○於本院準備程序時，猶自承有於94年2 月6
      日以前開車輛搭載被告戊○○、被告吳俊和及「冠庭」等
      人前往龍昉資源回收場等情，如被告丙○○未與辛○○共
      同前往竊車，其如何知悉有前開車輛可供使用，又如何得
      知前開車輛停放地點，顯見被告丙○○前開所辯，要係卸
      責之詞，當無可採。
    3.再者，被告丙○○於警詢中原供述，其係為籌措與吳俊和
      等人共同強盜之交通工具而與辛○○共同竊取該車牌號碼
      FN─1253號自小客車，然其後於檢察官偵查中則改稱，係
      因辛○○缺錢購買毒品，其復無金錢可資助辛○○購買毒
      品，因而搭載辛○○前去行竊云云，被告丙○○對其竊取
      前開車輛之緣由前後所述迥異。然查，被告丙○○與辛○○並非至親密友，辛○○缺乏資金購買毒品一事與其何干
      ，其何須為此甘冒罹於竊盜罪責而與之共同竊盜。況被告
      丙○○果無與辛○○共同竊盜之意，於其搭載辛○○尋得
      所欲行竊車輛而下車行竊時，其即可離去，何須停佇該處
      徒生為警查獲涉入竊盜犯行之危險，僅為待辛○○竊車得
      手後一同離去，由被告丙○○前開舉措，足以推知其有與
      辛○○共同行竊之意。再被告丙○○於檢察官偵查中陳稱
      辛○○僅為竊取置於車輛中之財物以換取現金，果如此，
      渠等大可就地竊取車內財物即可，何須甘冒駕駛贓車為警
      查獲之風險而將整車竊走。再退萬步言，苟渠等欲竊取車
      輛以變賣，且辛○○亦為換取現金而竊盜，則渠等於行竊
      後，當會將之即刻變賣，豈會無端將前開車輛停放在被告
      丙○○住處附近之停車場，使得被告丙○○猶可於渠等行
      竊後2 日使用前開車輛。況且，被告丙○○自檢察官偵查
      時逐步否認嗣後前往龍昉資源回收場強盜一事，衡諸情理
      ，自不可能承認其竊車目的係為日後強盜所用，其於檢察
      官偵查時改稱前情，一則可規避其自身所涉前往龍昉資源
      回收場強盜罪責，一則以為辛○○籌措購毒資金而行竊，
      亦可圖卸免自身主導行竊之目的，被告丙○○為推諉自身
      罪責，顯有十足動機於檢察官偵查時為不實陳述，故相較
      被告丙○○前開於警詢及檢察官偵查中所述情節，應以被
      告丙○○於警詢中所述較為可信。被告丙○○確有與辛○○共同竊取該車牌號碼FN─1253號自小客車，且其竊取該
      車之目的係為以之充作日後與被告吳俊和等人共同強盜之
      交通工具。
    4.此外，前開車牌號碼FN─1253號自小客車係甲○○所有，
      甲○○於94年2 月4 日8 時許將前開車輛停放在臺北縣鶯
      歌鎮○○路86號廣場，於同日16時許發現遭不明人士竊取
      ，其停放該車時有將車門上鎖，且有將車鑰匙取下一情，
      業據吳金盛於警詢及檢察官偵查中指述明確（見94年度偵
      字21746 偵查卷第83頁、219 頁），足佐被告丙○○前開
      自白，益證被告丙○○確有竊取前開車輛之犯行。
    5.更進者，被告丙○○係應被告吳俊和要求準備渠等日後強
      盜之交通工具，始竊取該車牌號碼FN─1253號自小客車，
      雖被告吳俊和未言明被告丙○○須以竊盜方式為之，然衡
      諸常情，被告等人既欲駕駛車輛前去強盜，為免日後為警
      根據渠等所使用之交通工具而循線查獲渠等犯行，渠等當
      不致明目張膽使用自身車輛或隨意向人借用車輛，故合理
      推論被告吳俊和要求被告丙○○準備強盜所使用之交通工
      具之意，必定係指要求被告丙○○取得與渠等全然無關，
      無法以之追查渠等身份之車輛，於此情況下，被告丙○○
      顯無法以合法之借用、租賃之方式取得符合前開條件之車
      輛，被告吳俊和顯足可預見被告丙○○必以非法方式取得
      車輛，後被告丙○○果以竊盜方式取得車輛，且被告丙○○之竊車行為應無超出被告吳俊和預期之外，則被告吳俊
      和既授意被告丙○○不法取得車輛，而被告丙○○亦同此
      犯意而行竊，足認被告丙○○、被告吳俊和對前開竊盜犯
      行有犯意之聯絡，而推由被告丙○○為行為之實施。渠等
      共犯前開竊盜犯行，足以認定。
    6.被告丙○○有與被告吳俊和基於竊車之犯意，推由被告丙○○與辛○○共同實施竊取車牌號碼FN─1253號自小客車
      行為一節，應堪認定。
（二）被告丙○○、被告戊○○、被告吳俊和與「冠庭」共同強
      盜部分：
    1.被告丙○○於警詢中陳稱：94年2 月6 日17時45分在桃園
      縣八德市○○路471 號龍昉資源回收場之強盜案件，係伊
      與吳俊和、戊○○及綽號「冠庭」之男子共同所為。前開
      案件係伊妻舅吳俊和所提議，係因吳俊和向伊稱缺錢花用
      ，於是在案發前2 、3 日邀伊前往龍昉資源回收場查探並
      計畫強盜，渠等討論後，決定以該處為強盜目標，吳俊和
      並要求伊準備1 輛汽車，渠等便分頭進行，伊遂與辛○○
      前去竊取車牌號碼FN─1253號自小客車，得手後便與吳俊
      和聯絡，並將前開車輛駛至桃園縣八德市○○路565 巷之
      停車場內藏放，預備渠等強盜時所用。後伊邀戊○○，吳
      俊和邀「冠庭」參與強盜。於94年2 月6 日15時許，渠等
      在桃園縣八德市○○路565 巷停車場內計畫強盜，吳俊和
      分配由伊負責開車，而吳俊和、戊○○及「冠庭」則負責
      下手強盜，至於渠等作案所用之手套、頭套、安全帽刀子
      、槍枝及衣服均係吳俊和所準備，置於1 只手提布袋內帶
      至前開停車場內，再由吳俊和、戊○○及綽號「冠庭」之
      男子分配前開工具使用，隨後由伊駕駛該所竊得之車牌號
      碼FN─1253號自小客車搭載戊○○，由吳俊和與「冠庭」
      則搭乘另部紅色BMW 自小客車，至桃園縣八德市○○路上
      1 條產業道路會合，吳俊和先將前開BMW 自小客車藏匿妥
      適，吳俊和、「冠庭」再搭乘伊所駕駛搭載戊○○之車牌
      號碼FN─1253號自小客車，一同前往龍昉資源回收場。到
      達後，伊以倒車方式將車駛入龍昉資源回收場，吳俊和、
      戊○○及「冠庭」則下車進入回收場內強盜財物，伊則在
      車上等候接應逃逸，約隔10分鐘左右，渠等3 人便衝出回
      收場進入車內，伊旋即將車駛離，返回前開桃園縣八德市
      ○○路上產業道路，伊與戊○○仍乘該車牌號碼FN─1253
      號自小客車，吳俊和與「冠庭」則換搭乘先前藏匿該處之
      紅色BMW 自小客車，同往桃園縣龜山鄉兔坑山區逃逸，後
      伊將該車牌號碼FN─1253號自小客車棄置在伊帶同警方前
      去查訪之桃園縣龜山鄉兔坑村山區龍壽村往元德寶宮方向
      之產業道路旁中一堂分線33支19號電線桿旁，改乘吳俊和
      駕駛之BMW 自小客車至桃園縣龜山鄉銘傳大學附近路口再
      分頭逃逸。渠等強盜所得之勞力士金錶由吳俊和取走，伊
      不知吳俊和如何處理該只手錶，至現金100,000 元、白金
      項鍊2 條伊不知何人取走，伊並未分到任何贓款。伊觀看
      警方播放龍昉資源回收場強盜案件之監視錄影畫面後，其
      中編號1 之人為戊○○，編號2 之人為「冠庭」，編號3
      之人則為吳俊和。伊與吳俊和、戊○○及「冠庭」間並無
      仇恨、糾紛，伊與辛○○有財務糾紛，但無仇恨（見94年
      度偵字第21746 號卷第29至34頁），於95年1 月13日檢察
      官偵查中陳稱：94年2 月6 日中午吳俊和至伊住處找伊，
      稱要收帳，央伊找幾個人跟其同往，依伊便打電話予戊○○，詢問其是否願意一同前往收帳，戊○○應允，伊便與
      戊○○約在我住處附近見面，且撥打電話告知吳俊和伊另
      覓1 人，且相約在桃園縣八德市○○路565 巷停車場見面
      ，當時有戊○○、伊、吳俊和及1 名綽號「冠庭」之成年
      男子，吳俊和當時手上提了1 袋東西，但伊不知是何物，
      渠等均不想開自己之車前往，伊便想到辛○○所竊之車牌
      號碼FN─1253號自小客車停在停車場，便提議開該車前去
      收帳，該車電門上插著1 把磨過之六角板手，伊轉動該把
      手，發現可以發動車子，於是便駕駛該車搭載吳俊和、戊○○、「冠庭」一起至龍昉資源回收場，而吳俊和則將他
      自己駕駛紅色BMW 自小客車停在上開停車場。渠等到達龍
      昉資源回收場後，伊以倒車方式將車停進龍昉資源回收場
      ，吳俊和便拿先前所提該袋物品與戊○○、「冠庭」一同
      下車，要求伊在車上等候，伊不知渠等進去裡面發生何事
      ，後約10分鐘渠等回到車上。吳俊和便稱已收好帳，要伊
      開車趕快離開。收完帳後，吳俊和與伊將上開車輛棄置在
      龜山鄉兔子坑山區中龍壽村往元德寶宮方向的產業道路中
      一堂分線33支19號電線桿旁 (見94年度偵字第21746 號卷
      第170 至171 頁)， 於95年3 月14日檢察官偵查中陳稱：
      伊有帶同警察至竊取及其後棄置該車牌號碼FN─1253號自
      小客車之地點 (見94年度偵字第21746 號卷第225 頁)。
      被告戊○○於警詢中陳述：94年2 月6 日17時45分在桃園
      縣八德市○○路471 號龍昉資源回收場發生之強盜案件，
      係伊與丙○○、吳俊和及另1 名不知姓名之男子4 人共同
      所犯下。案發當日約15時許，丙○○打電話予伊稱要伊幫
      忙一同去收1 筆帳款，伊應允丙○○，後丙○○便駕車至
      桃園縣八德市世紀社區載伊前往1 處停車場，伊與丙○○
      到達停車場時，吳俊和與該名不知姓名之男子便稱要去資
      源回收場收帳，然後由丙○○駕駛1 輛汽車搭載伊、吳俊
      和及「冠庭」前往案發地之資源回收場，到達後伊、吳俊
      和及該名不知姓名之男子3 人進入資源回收場辦公室，由
      吳俊和持槍要求老闆將錢拿出來，但老闆不肯，伊便與該
      名不知姓名之男子將藏在身後之西瓜刀拿出來逼嚇老闆將
      錢拿出來，而吳俊和隨即將老闆手上之手錶拔下，並搜括
      老闆之口袋，然後吳俊和便說走了，渠等3 人即搭上丙○○駕駛之車輛逃逸，此後渠等先到之前集合之停車場，然
      後再由吳俊和另外駕駛1 輛汽車搭載該不知姓名之男子，
      之後由伊與丙○○駕駛做案之車輛，吳俊和駕車跟隨在後
      ，一同至桃園縣龜山鄉兔子坑山區，將前開做案所使用之
      汽車丟棄，然後共同乘坐吳俊和的車輛離開。吳俊和或丙○○其中一人將犯案之安全帽、西瓜刀、槍枝收走了，至
      於衣服伊則丟棄了，但伊忘記棄置何處。犯案之安全帽、
      西瓜刀、槍枝是吳俊和及丙○○所提供，由吳俊和在案發
      地附近路旁將安全帽及西瓜刀分配予渠等使用，並稱所欲
      前往收取帳款之老闆很不配合，若不配合，就以西瓜刀嚇
      對方，使對方交錢。伊沒有分到贓款及贓物，伊不知贓款
      在何處，而強盜所得之手錶則由吳俊和、丙○○拿去處理
      。丙○○係向伊稱要去收帳，不知何以後來演變成強盜財
      物。警方所提示94年2 月6 日17時45分在桃園縣八德市○○路471 號龍昉資源回收場發生之強盜案件監視錄影翻拍
      照片，編號1 是伊本人，我是穿著白色藍底毛線衣戴安全
      帽，編號2 是該名不知姓名之男子，編號3 是吳俊和，其
      穿著白色外套戴深色頭罩、手持手槍 (見見94年度偵字第
      21746 號偵查卷第12至16頁)， 於95年1 月13日檢察官偵
      查中陳述：94年年2 月6 日中午丙○○撥打電話予伊，稱
      要伊陪同前往收1 筆帳，渠等相約見面，由丙○○開車載
      伊至某個停車場，與吳俊和及另名不詳姓名之成年男子會
      合，吳俊和稱龍昉資源回收廠之老闆欠1 筆錢不還，遂由
      丙○○駕駛另部車輛搭載渠等前往龍昉資源回收場。到達
      後，丙○○以倒車方式進入龍昉資源回收場，吳俊和指示
      留丙○○在車上等，而要求伊及該不詳姓名男子下車，並
      各交付1 把刀予伊及該男子，要嚇嚇龍昉資源回收場的老
      闆，且拿1 頂安全帽予戴伊戴，但伊不知道吳俊和及該名
      男子有無戴安全帽及頭套，亦不知吳俊和有無攜帶槍枝進
      入龍昉資源回收場。後伊便與吳俊和、該不詳姓名男子進
      入龍昉資源回收場辦公室，吳俊和便對老闆說欠錢是否要
      還，該名老闆回答說「我那有欠你錢」，吳俊和與該不詳
      姓名男子便把老闆壓在地上，伊看到後受驚嚇而呆站在旁
      ，伊沒有毆打押住壬○○，也沒有在龍昉資源回收廠辦公
      室內翻箱倒櫃找東西，是吳俊和在翻箱倒櫃找東西，伊不
      知道吳俊和在做什麼，後來是吳俊和叫伊走，伊便就跟著
      離開。回到車上後，吳俊和手上好像拿著1 只手錶，其他
      伊都不知道 (見94年偵字第21746 號偵查卷第175 至176
      頁）；於95年3 月14日檢察官偵查中供陳：渠等1 人帶1
      把刀子進入龍昉資源回收廠，但沒有拿槍枝。刀子是下車
      後吳俊和在車旁拿給伊。安全帽、手套都是吳俊和所準備
      ，下車時發給伊及另名男子，當時伊只是手上持刀站在旁
      邊而已，沒有動手去壓制被害人或強盜財物，該龍昉資源
      回收場監視錄影帶翻拍照片中，伊只記得照片上身穿白色
      上衣 (其上有深色條紋不規則圖案)、 深色長褲、頭戴深
      色全罩式安全帽之人係伊，至於另外之人誰是吳俊和、誰
      是冠庭伊已記不清楚（見94年偵字第21746 號偵查卷第
      224 頁）等語明確。被告丙○○、戊○○於警詢及檢察官
      偵查中均陳稱有與被告吳俊和及另名不詳姓名男子一同前
      往龍昉資源回收場，被告丙○○甚於警詢中對渠等前往龍
      昉資源回收場強盜之犯行坦承不諱，且被告丙○○於警詢
      中對其與被告吳俊和如何前往查看犯罪地點、籌措犯案及
      交通工具，參與人員之分工，安排前往及逃離犯罪現場之
      路線；被告戊○○對被告吳俊和在渠等到達龍昉資源回收
      場時如何指示渠等分工及交付工具等情，均描述鉅細靡遺
      ，苟渠等無前開強盜犯行，被告丙○○、被告戊○○應無
      法憑空杜撰前開情節，更無可能無端虛構前開犯行構陷自
      身入罪，故被告丙○○、戊○○前開警局所述渠等前往龍
      昉資源回收場及持兇器入內取得被害人財物等情自屬非虛
      。至被告丙○○於警詢敘及渠等在桃園縣八德市○○路
      565 巷停車場內計畫完畢後，4 人曾分乘2 車前往同縣市
      ○○路上產業道路藏匿被告吳俊和所駕BMW 自小客車一節
      ，雖被告戊○○於警詢時並未敘述及此，然觀諸被告戊○○於警詢所述，其稱搭乘被告丙○○所駕駛之車輛前往停
      車場與被告吳俊和等人會合，再前往龍昉資源回收場之情
      節，與被告丙○○所述順序並無二致，故被告戊○○雖未
      敘及渠等另有至產業道路藏匿被告吳俊和所駕車輛一節，
      或僅係因詢問員警未加以追問而單純省略此等案情無涉之
      細節，或因被告戊○○於94年12月13日接受警詢時，距離
      94年2 月6 日前開強盜案發已隔10月之久，其一時忘卻此
      等與強盜核心行為無涉之事故未提及，然不論以上何者，
      均無礙被告丙○○與被告戊○○所述強盜情節相符之處，
      要難以此推翻被告丙○○、戊○○前開所為陳述，而為被
      告有利之證明。
    2.再被告吳俊和否認於前開時、地前往龍昉資源回收場云云
      。然被告丙○○為被告吳俊和之妻舅，且依被告丙○○、
      吳俊和所述，渠等並無夙怨嫌隙，被告丙○○自無誣陷被
      告吳俊和之動機。況觀諸被告丙○○及被告戊○○前開所
      供，均一致陳稱本案另有1 名真實姓名不詳之男子參與，
      顯見渠等不論於警詢或檢察官偵查中，均無必須一一明確
      供述參與本案強盜犯行4 人之詳細年籍、資料之必要，苟
      被告吳俊和未參與本案強盜，被告丙○○、戊○○大可如
      陳稱不知另2 名男子之真實姓名、年籍資料，當無甘冒罹
      犯遭處7 年以下有期徒刑之誣告刑責，無端指陳被告吳俊
      和參與本案。況被告丙○○與被告戊○○並非同時為警查
      獲，被告丙○○於94年10月19日接受警詢筆錄而為前開供
      述，與被告戊○○於94年12月13日為警查獲始為前開供述
      ，2 者時間相詎近2 月，且斯時被告丙○○在監執行無法
      外出，自無可能與被告戊○○勾串，苟其前開警詢陳述非
      屬事實，何以被告戊○○日後為警查獲時，除自承犯罪，
      而與先前為警訊問之被告丙○○所述相符外，亦同指被告
      吳俊和涉犯本案。故由被告丙○○、戊○○前開陳述中均
      一致指稱被告吳俊和參與本案強盜犯行一情觀之，足證被
      告吳俊和確有參與本案強盜犯行。
    3.雖被告丙○○於檢察官偵查中；被告戊○○於警詢及檢察
      官偵查中均稱：渠等前往龍昉資源回收場係為收取帳款云
      云。然被告丙○○於警詢及檢察官偵查中均供述，渠等前
      往龍昉資源回收場後，僅被告戊○○、吳俊和及「冠庭」
      下車，其仍留在車牌號碼FN─1253號自小客車上等語，則
      果渠等僅為前去收取帳款，依被告吳俊和業已事先大費周
      章邀集被告丙○○、「冠庭」同往，被告丙○○甚或再邀
      集被告戊○○同行，渠等集結眾人，無非為壯己聲勢之情
      觀之，苟非另有所圖，渠等到達現場時應一同進入洽談收
      取帳款事宜，何以徒留被告丙○○於車上，究其所由，無
      非係因被告吳俊和等人欲進入龍昉資源回收場從事不法，
      為確保渠等犯罪後可順利逃逸，故留被告丙○○在渠等交
      通工具上等候接應，而渠等既分由被告丙○○負責接應，
      被告吳俊和等人為確保被告丙○○不致因突發狀況而臨時
      離開車輛導致渠等無法順利逃逸，斷無可能不於事先告知
      被告丙○○渠等進入龍昉資源回收場後所欲從事不法之情
      節，被告丙○○顯然知悉被告吳俊和、戊○○及「冠庭」
      等人進入龍昉資源回收場係為強盜財物。再被告丙○○所
      駕駛搭載被告戊○○、吳俊和及「冠庭」前往龍昉資源回
      收場之車牌號碼FN─1253號自小客車係竊盜所得之贓車，
      果渠等僅係單純前往收取帳款，大可使用合法交通工具，
      豈會甘冒罹於刑責之危險而使用贓車，又被告等人果係前
      往收取帳款，當會表明身份供對方核對以釐清雙方債權債
      務關係，豈會隱匿自身身份以防對方查核，被告丙○○、
      戊○○抗辯使用贓車前去收帳一節，要與情理有違，自無
      可採，渠等應係恐自身犯行為警追查，故使用前開車輛以
      規避追查。更進者，被告戊○○迭於警詢、檢察官偵查中
      均供稱其頭戴安全帽、手持刀械進入龍昉資源回收場，至
      愚之人亦知渠等掩飾自身面目，且身懷兇器之收取帳款方
      式顯與常情相悖，被告戊○○竟稱對此毫不置疑，顯屬卸
      責之詞，要無可採。況由被告丙○○、戊○○後於本院審
      理時翻異前詞改稱渠等均未前往龍昉資源回收場云云，全
      盤否認渠等前於警詢、偵查中業已明確陳述之單純事實，
      其畏罪之心昭然若揭，由渠等避罪之心，益徵渠等前開所
      辯收取帳款云云，應係事後避重就輕之詞，要無可採。
    4.證人壬○○於檢察官偵查中證述：94年2 月6 日伊在龍昉
      資源回收場內遭人強盜財物，當時有3 個蒙面且均持刀之
      人進入資源回收場，其中1 人尚持槍，其中2 人壓住伊，
      第3 人在辦公室找財物，後因未尋得財物，所以該人亦過
      來壓住伊，當中1 人要伊將錶取下，且3 人均搜伊身體，
      伊有喊救命，頭部有被渠等打傷（見94年度偵字第21746
      號卷第223 頁），於本院審理時證稱：94年2 月6 日17時
      45分許，伊1 人待在龍昉資源回收場，有1 輛車倒車進入
      資源回收場，車門打開，由車上下來3 個蒙面且均持長約
      49公分武士刀之人，其中1 人尚持槍，該3 人進來時，雙
      手持刀，做勢要砍伊，伊非常害怕，便喊救命，並以手護
      著其身上所戴價值60餘萬元之手錶彎腰蹲在地上，該3 人
      靠近伊，持槍之人先以槍抵著伊，接著持槍之人及另名持
      刀之人將伊壓在地上，後取走伊身上之手錶、白金項鍊、
      手機及現金3 、4 萬元，另1 人搜伊辦公室，後其中1 人
      呼叫另2 人離開，渠等離開時，其中1 名持刀之人並以刀
      柄敲伊頭部（見本院95年6 月8 日審理筆錄）等語明確，
      觀諸證人壬○○前後所述遭人強盜情節並無二致，且與被
      告丙○○於警詢所述渠等駕車至龍昉資源回收場後，3 人
      下車入內，被告戊○○於警詢所述渠等均蒙面僅進入龍昉
      資源回收場等節相符，足以採信。至證人壬○○所述該3
      名由車上下來之人於下車時皆已蒙面且持刀，與被告戊○○所述係渠等下車後被告吳俊和始交付刀子、安全帽及手
      套予渠等一節不符，然被告吳俊和既已事先準備安全帽以
      掩護渠等面目，未免遭人見聞渠等面貌，當會選擇在車內
      隱蔽空間內著裝完畢，且渠等既為從事強盜此等不法情事
      ，為免徒生枝節，當極盡所能於短時間內完成犯行，且未
      避免無端持有刀械兇器為人側目，亦會選擇於行動前在車
      內分發所欲持用之兇器，始能於一下車後於最短時間內完
      成強盜財物之舉，相較之下，證人壬○○所述強盜之人於
      下車前即已配戴安全帽、手持刀械一節較為可採。另證人
      壬○○指述該進入龍昉資源回收場之3 人均持有刀械，其
      中1 人尚持槍一情，亦與被告戊○○所述不符，然被告戊○○於警詢中原陳述其與「冠庭」均持刀，被告吳俊和則
      持槍，後於檢察官偵查中則改稱渠等3 人均僅持刀，並未
      持槍，被告戊○○所述前後不一，所言是否全然可信，即
      有可疑。以被告戊○○前開所述內容，可確定者至少其與
      「冠庭」持刀一情足以確定，所差別者僅被告吳俊和究係
      單純持刀或槍，或係二者兼有。證人壬○○一再明確指述
      實施強盜之3 人均持刀，且其中1 人尚持槍，且苟無持槍
      情事，被告戊○○當不致無端於警詢中陳述被告吳俊和持
      槍之情節，故被告吳俊和應有持槍一情亦堪認定。佐以被
      告戊○○為犯罪行為人，本即有畏罪諉責之心，反觀證人
      壬○○前後所述一致，且證人壬○○為被害人，於被告戊○○自承持刀強盜情況下，強盜之人究有無持槍，持刀數
      量等情，與其並無利害關係，其無動機故為不實之指控，
      應以其所述為據，被告吳俊和應兼持刀、槍強盜。
    5.證人辛○○於檢察官偵查中證稱：過年前3天，丙○○本
      來找伊一起去做1件資源回收場案子，並帶伊前往現場探
      查，丙○○有向伊稱會在找尋2人，計畫4人共犯，由3人
      下車進入資源回收場強盜，1人駕車接應。伊考慮3天後決
      定不參與。於94年6、7月間，伊前往四維派出所探望涉嫌
      贓物案件之友人，該所王震平警員播放資源回收場強盜案
      件之錄影帶予伊觀看，詢問伊是否知悉該案係何人所為，
      伊發現該案發地點之資源回收場即為丙○○之前帶伊前往
      察看犯罪現場之處，故其心想應係丙○○所為，所以伊離
      開派出所後，以電話提醒丙○○小心一些。隔一段時間後
      ，伊在友人處偶遇丙○○，丙○○質問伊是否告密，並毆
      打伊，伊便確定該案係丙○○所為，事後伊心有不甘，遂
      至八德分局指證丙○○等人涉案（見95年度偵緝字第622
      號偵查卷第39頁）等語，於本院審理時則證稱：伊曾至四
      維派出所探望友人，當時該所警員適正觀看強盜錄影帶，
      該所王震平警官便詢問伊是否知悉該案係何人所為，伊當
      時才知強盜之事，但伊不知該案係何人所為，伊前開於檢
      察官偵查時陳述情節並非屬實，丙○○前因伊積欠丙○○
      之妻8,000元而毆打伊，伊懷恨在心，為報復丙○○才指
      證丙○○（見本院95年7月31日審理判筆錄）。證人辛○○於本院審理時翻異前詞，改稱係為報復丙○○故而誣指
      其犯罪云云。然依證人辛○○所言，其與被告丙○○間僅
      有因其積欠區區數千元借款未償而遭被告丙○○毆打之嫌
      隙，其竟會甘冒有期徒刑7 年以下之誣告、偽證重責而憑
      空誣指被告丙○○涉犯強盜一節，即與事理有違，至為可
      疑。況果證人辛○○確係虛構被告丙○○參與強盜之犯行
      ，當可預期被告丙○○當會對此加以否認，而於雙方各執
      一詞情況下，證人辛○○為達搆陷誣攀之目的，自會盡量
      縮減員警查證之資訊，又何須於向警申告其所謂虛構被告
      丙○○犯行後，無端向警提供1 名其未曾與之勾串，全然
      不知其有意誣陷被告丙○○一事之第三者曾玉晴以供警方
      查證其指證內容之真偽。更甚者，被告丙○○苟未為前開
      強盜犯行，豈會於證人辛○○向警提供線報後，經警詢問
      前開強盜案件時，亦附和證人辛○○之誣陷之詞而自承有
      為前開強盜犯行。故由證人辛○○提供曾玉晴供警查核其
      指述真偽一情觀之，顯然確信其所言不虛，始敢勇於提供
      其餘資料供警查證，再由被告丙○○自承犯罪之舉觀之，
      益徵證人辛○○所稱被告丙○○有為強盜犯行一節確屬真
      實。證人辛○○嗣於本院審理時所稱情節，無非係為迴護
      被告丙○○，自無可採。證人辛○○於檢察官偵查中證稱
      其曾與被告丙○○前往本件案發之資源回收場勘查一節，
      足為被告丙○○犯行之佐證。
    6.被告丙○○聲請傳喚證人乙○○為證；被告戊○○聲請傳
      喚證人己○○、丁○○為證；被告吳俊和聲請傳喚證人林
      心怡為證，欲證明渠等於前開案發時間均未在龍昉資源回
      收場：
    證人乙○○於本院審理時證稱：伊為被告丙○○之前妻，
      94年年2 月4 日、同年2 月6 日丙○○均在家中（見本院
      95年7 月3 日審理筆錄）。然被告丙○○於本院準備程序
      中，本聲請傳喚乙○○欲證明94年2 月6 日係陪同被告吳
      俊和前往龍昉資源回收場收取帳款（見95年4 月24日刑事
      調查證據聲請狀），被告丙○○既傳喚證人乙○○為證，
      顯見乙○○必有見聞被告丙○○當日確有前往龍昉資源回
      收場收取帳款，然被告丙○○嗣於本院審理程序時改稱，
      伊未前往龍昉資源回收場，證人乙○○可為其證明，被告
      丙○○是否有於94年2 月6 日前往龍昉資源回收場一事係
      極為確定之客觀事實，絕無可能改變，苟非勾串，證人乙○○何以既能證明被告有於94年2 月6 日前往龍昉資源回
      收場收帳，復又可以證明被告未於前開時間前往龍昉資源
      回收場，由證人乙○○竟能隨被告前開無法併存之抗辯而
      隨其主張為證一情觀之，渠等勾串之情至明。再經質之證
      人乙○○，95年1 月29日其自身遭遇何事，證人乙○○答
      稱不復記憶，且亦不知被告丙○○何時入監，而95年1 月
      29 日 為農曆大年初一，對一般人而言應屬特別節日，證
      人乙○○猶無法記憶其自身當日所為，而竟能確定1 年半
      前，對一般人毫無特殊意義之94年2 月4 日、2 月6 日當
      日被告丙○○之行蹤，顯違常情。再觀諸證人乙○○證稱
      ：94 年2月間小孩放寒假，而小孩放假時丙○○都會在家
      ，94 年2月1 日至14日被告丙○○都待在家中（見本院95
      年7 月3 日審理筆錄），可見其應係以小孩放假在家時，
      被告亦會在家一事而推論上情，證人乙○○之證言，要難
      採信，自無法為被告丙○○抗辯之不在場情事為佐證。
    證人己○○於本院審理時證稱：伊經由丁○○之介紹而於
      去年（即94年）10月認識被告戊○○，伊於去年農曆年時
      某日，但伊不記得詳細時間，有透過丁○○去討債，當天
      除了伊與丁○○外，還有戊○○同行，伊記得當天係下午
      5 、6 點前一起搭車至桃園南平路討債，因為債務人黑仔
      在該處上班，後順便在該處吃飯，約花了2 小時，後再一
      起搭車離開（見本院95年7 月3 日審理筆錄），證人己○○既無法明確指出渠等前往討債之時間，顯無法為被告戊○○前開抗辯之證明。又雖證人丁○○後於本院審理時證
      稱：伊於94年2 月6 日4 、5 點有與被告戊○○、己○○
      到桃園市某餐廳找礁賢能拿會錢，該次渠等並未拿到現金
      ，係由礁賢能開立本票清償，該本票係由己○○收執，後
      己○○於伊前來作證前幾天，要伊攜帶本票前來（見本院
      95年7 月31日審理筆錄），並提出礁賢能開立之本票1 紙
      為佐。然證人丁○○亦證稱：伊已忘記94年2 月6 日下午
      4 、5 時以外時間伊曾從事何事，伊也忘記94年2 月5 日
      下午4 、5 時、同年月7 日下午4 、5 時伊曾從事何事（
      見本院95年7 月31日審理筆錄），則證人丁○○何以獨獨
      清楚記憶94年2 月6 日下午4 、5 時其曾與被告戊○○、
      己○○前往索債一事，實與情理有違。次觀諸證人丁○○
      所言，似因其所提出之本票上發票日記載94年2 月6 日一
      節，欲證渠等前往索債之日即為94年2 月6 日，然票據發
      票日與實際發票日不符之事時有所聞，又果證人丁○○前
      開所言為真，可知渠等前往向礁賢能索討會款時，業由己○○取得前開票據，且己○○於嗣後猶交付前開票據予丁○○，顯見己○○於本院為證時業已持有前開票據，則何
      以己○○未於自身為證時同時提出以佐其言，而需大費周
      章轉託丁○○提出，再者丁○○前開所提本票，其上並未
      記載受款人，實無法判斷前開票據之持有人為何人，則丁○○所提票據是否即其所稱渠等同為己○○索討之票據，
      自有可疑，從而，自無法以前開票據上所載發票日為94年
      2 月6 日，即推斷該日即為渠等前往索討債務之日，或進
      而為被告戊○○曾與之同往索討債務之證明。且證人己○○無法明確陳明其索討債務之對象姓名、前往索討債務之
      確實時間，顯無法與證人丁○○之證言相互佐證。證人丁○○空言其清楚記憶94年2 月6 日被告戊○○與之同行索
      債一節，顯與常情相違，且乏其餘證據相佐，實難採信，
      自亦無法為被告戊○○抗辯之證明。
    證人林心怡於本院審理時證稱：被告吳俊和為伊前夫，伊
      記得94年2 月6 日下午4 、5 點時被告吳俊和手部受傷，
      伊確定有於當日下午6 、7 點帶被告吳俊和前去德濟醫院
      就醫，伊當日僅前往德濟醫院就醫1 次（見本院95年7 月
      31日審理筆錄），然被告吳俊和係於94年2 月6 日上午10
      時45分到院就診，左手臂有多處開放性傷口，經醫師檢查
      並施以針劑與口服藥後，於11時25分離院一節，有德濟醫
      院95年7 月26日95德事字第40號函在卷可參，顯與證人林
      心怡所述不符，嗣經本院提示前開函覆內容予林心怡，其
      始改稱：伊僅記得有與被告吳俊和前往就醫，但因時隔甚
      久，伊有所遺忘（見本院95年7 月31日審理筆錄），故證
      人林心怡之證述無法為被告吳俊和抗辯之佐證。
    綜上，前開被告丙○○、戊○○、吳俊和所舉之證人既均
      無法證明渠等於本件案發時，不在場之辯解為真，前開所
      辯，即乏依據，自無可採。
    7.綜上所述，被告丙○○確有於94年2月6日，駕駛車牌號碼
      FN─1253號自小客車搭載被告戊○○、被告吳俊和「冠庭
      」及前往龍昉資源回收場，分由被告丙○○留待車上等候
      接應，被告吳俊和持槍及武士刀、被告戊○○持武士刀、
      「冠庭」持武士刀，進入為龍昉資源回收場內，壓制壬○○，致使其不能抗拒，而強盜壬○○之手錶、金項鍊、手
      機、現金等財物一節，足堪認定。
（三）被告戊○○寄藏改造子彈部分：
      被告戊○○上開寄藏改造子彈之犯罪事實，業據被告戊○○於警詢、檢察官偵查中及本院審理時坦承不諱，且有上
      開扣案之改造子彈1 顆及卷附子彈照片可按，又該子彈經
      送內政部警政署刑事警局鑑驗結果，認係土造金屬彈殼加
      裝直徑9.2mm 金屬彈頭而成之改造子彈，經試射結果，可
      擊發，認具殺傷力等情，亦有該局95年1 月10日刑鑑字第
      0940197342號槍彈鑑定書1 份在卷可稽，足佐被告前開自
      白與事實相符。被告寄藏具殺傷力之改造子彈犯行洵堪認
      定。
參、論罪科刑部分：
一、按行為後法律有變更者，適用行為時之法律。但行為後之法
    律有利於行為人者，適用最有利於行為人之法律，刑法第2
    條第1 項定有明文，此條規定乃與刑法第1 條罪刑法定主義
    契合，而貫徹法律禁止溯及既往原則，係規範行為後法律變
    更所生新舊法律比較適用之準據法，是刑法第2 條本身雖經
    修正，但刑法第2 條既屬適用法律之準據法，本身尚無比較
    新舊法之問題，應一律適用裁判時之現行刑法第2 條規定以
    決定適用之刑罰法律，先予辨明。又以本次刑法修正之比較
    新舊法，應就罪刑有關之共犯、未遂犯、想像競合犯、牽連
    犯、連續犯、結合犯，以及累犯加重、自首減輕暨其他法定
    加減原因（如身分加減）與加減例等一切情形，綜其全部罪
    刑之結果而為比較，且從刑附屬於主刑，除法律有特別規定
    者外，依主刑所適用之法律，最高法院95年5 月23日著有95
    年度第8 次刑庭會議決議可資參照。經查：
  (1)被告丙○○、戊○○、吳俊和3 人行為時之刑法第28條規定
    ：「2 人以上共同實施犯罪之行為者，皆為正犯。」，惟95
    年7 月1 日修正公布施行之刑法第28條則規定：「2 人以上
    共同實行犯罪之行為者，皆為正犯。」，比較修正前後之規
    定，並無較利或不利於被告等之情形，自應依刑法第2 條第
    1 項之規定適用被告等行為時即修正前刑法第28條之規定。
  (2)被告戊○○行為時之刑法第33條第5 款原規定為「主刑之種
    類如左：五、罰金：1 元以上。」，後刑法第33條第5 款修
    正為：「主刑之種類如下：五、罰金：新臺幣1,000 元以上
    ，以百元計算之」，是依修正後之法律，所得科處之罰金刑
    最低為新臺幣1,000 元，然依被告戊○○行為時之刑罰法律
    ，即罰金罰鍰提高標準條例第1 條前段規定得提高之倍數為
    2 倍至10倍（就刑法分則之罰金總數部分）及刑法第33 條
    第5 款規定之罰金最低額1 元計算，該罪之罰金刑最低額為
    銀元1 元，換算為新臺幣最低額僅為新臺幣3 元。比較上述
    修正前、後之刑罰法律，自以被告戊○○行為時關於科處罰
    金刑之法律較有利。
  (3)被告吳俊和、丙○○行為後，刑法第55條牽連犯之規定，業
    於94年1 月7 日修正公布刪除，並於95年7 月1 日施行，牽
    連犯之刪除雖非犯罪構成要件之變更，但顯已影響行為人刑
    罰之法律效果，自屬法律有變更。修正前第55條係規定「一
    行為而觸犯數罪名，或犯一罪而其方法或結果之行為犯他罪
    名者，從一重處斷」，即將有牽連關係之2 犯行論以1 罪，
    而修正後因業已無前開規定，則應將數罪併罰，故比較新、
    舊法結果，以舊法較為有利於被告吳俊和、丙○○。
  (4)被告戊○○行為時刑法第51條第5 款規定：「宣告多數有期
    徒刑者，於各刑中之最長期以上，各刑合併之刑期以下，定
    其刑期。但不得逾20年。」修正後刑法第51條第5 款規定：
    「宣告多數有期徒刑者，於各刑中之最長期以上，各刑合併
    之刑期以下，定其刑期。但不得逾30年」比較結果，修正後
    刑法並非較有利於行為人，依刑法第2條第1項前段之規定，
    仍應依修正前刑法，定其應執行之刑。
  (5)被告戊○○犯罪時之刑法第42條第2 項規定：「易服勞役以
    1 元以上3 元以下，折算1 日。但勞役期限不得逾6 個月。
    」。再依修正前罰金罰鍰提高標準條例第2條前段規定（現
    已刪除），就其原定數額提高為100 倍折算1 日，則被告戊○○行為時之易服勞役折算標準，應以銀元300 元即新臺幣
    900 元折算1 日；惟95年7 月1 日修正公布施行之刑法，將
    易服勞役折算標準移至第42條第3 項，修正為：「易服勞役
    以新臺幣1,000 元、2,000 元或3,000 元折算1 日。但勞役
    期限不得逾1 年。」，是依新法易服勞役之折算標準，係以
    新臺幣1,000 元、2,000 元、3,000 元折算1 日，使行為人
    易服勞役之日數減少，如折算結果，均未逾6 個月之日數，
    則新法對行為人較為有利，自應依新法諭知易服勞役之折算
    標準；另易服勞役期間，修正前最長為6 個月之日數，修正
    後，將易服勞役之期間提高為1 年，如折算結果逾6 個月日
    數，則舊法對於行為人較為有利，應適用舊法諭知易服勞役
    之折算標準（臺灣高等法院暨所屬法院因應新修正刑法施行
    座談會提案第2 號問題7 參照）。本件被告戊○○所犯寄藏
    改造子彈罪，依其所寄藏之子彈僅1 顆依現行實務，一般約
    併科罰金約在2 、3 萬元之間，故不論依修正前後，均未逾
    6 月，相較之下，以修正後之折算標準較為有利於被告戊○○。
  (6)被告丙○○、戊○○行為後，刑法第47條關於累犯之規定，
    業於94年1 月7 日修正，並於95年7 月1 日施行，修正前刑
    法第47條原規定「受有期徒刑之執行完畢，或受無期徒刑或
    有期徒刑一部之執行而赦免後，5 年以內再犯有期徒刑以上
    之罪者，為累犯，加重本刑至二分之一」，修正後為第47
    條第1 項，並修正為「受徒刑之執行完畢，或一部之執行而
    赦免後，5 年以內故意再犯有期徒刑以上之罪者，為累犯，
    加重本刑至二分之一」，故依修正後之規定，僅限於「故意
    」再犯有期徒刑之罪，始有累犯之適用，然本案被告丙○○
    、戊○○前於有期徒刑執行完畢5 年以內再故意犯本件有期
    徒刑以上之罪，不論依修正前之刑法第47條，或修正後之刑
    法第47條第1 項之規定，均構成累犯，對被告丙○○、戊○○而言並無有利或不利之情形。
  (7)綜合上述各條文修正前、後之比較，揆諸前揭最高法院決議
    及修正後刑法第2 條第1 項前段、後段規定之「從舊、從輕
    」原則，被告丙○○、戊○○、吳俊和所應適用之法律分敘
    如下：
  被告丙○○部分：比較上列(1)共同正犯、(3)牽連犯、(6)累犯
    犯之規定，其中(1)、(6)項修正後之規定並非較為有利於被告
    ，而(3)項牽連犯之規定，以修正前之規定較為有利於被告，
    故綜合比較前開各項，應以修正前之規定較有利於被告丙○○，自應全部適用被告丙○○行為時即修正前刑法之相關規
    定予以論處。
  被告戊○○部分：比較上列(1)共同正犯、(2)罰金最低刑度(4)
    數罪併罰、(5)易服勞役、(6)累犯之比較，其中(1)、(6)項修正
    後之規定並非較為有利於被告，而(2)、(4)項則以修正前之規
    定較為有利，僅(5)項於修正後較為有利，依現行實務，持有
    子彈幾無量處低於新臺幣1,000 元之情形，而被告戊○○所
    犯者僅2 罪，其中1 罪僅為單純寄藏子彈，且子彈數量僅一
    ，不致量處重刑，故其所定應執行刑應不致超踰修正前20年
    之標準，故修正後提高罰金最低刑度量刑，提高數罪併罰之
    刑度，於被告戊○○並無影響，然反觀修正後提高易服勞役
    之標準，故若適用修正後之規定，被告戊○○所遭科處之罰
    金經折算易服勞役後顯然減少易服勞役之日數，自以修正後
    之規定較為有利。綜合比較前開各項，應以修正後之規定較
    有利於被告戊○○，自應全部適用修正後刑法之相關規定予
    以論處。
  被告吳俊和部分：比較上列(1)共同正犯、(3)牽連犯犯之規定
    ，其中(1)項修正後之規定並非較為有利於被告，而(3)項牽連
    犯之規定，以修正前之規定較為有利於被告，故綜合比較前
    開各項，應以修正前之規定較有利於被告吳俊和，自應全部
    適用被告吳俊和行為時即修正前刑法之相關規定予以論處。
二、查被告丙○○與辛○○所用以竊盜車牌之六角扳手，及被告
    戊○○、吳俊和及「冠庭」強盜時所持之武士刀、槍枝，於
    客觀上具有危險性，足以對人之身體、生命構成威脅，當屬
    兇器。核被告丙○○之所為，係犯修正前刑法第321 條第1
    項第3 款之攜帶兇器加重竊盜罪、修正前刑法第330 條第1
    項之攜帶兇器、結夥3 人加重強盜罪。被告丙○○與被告吳
    俊和及辛○○就加重竊盜犯行；被告丙○○與被告戊○○、
    被告吳俊和就加重強盜犯行，有犯意之聯絡，行為之分擔，
    均為共同正犯，應依修正前刑法第28條論以共同正犯。被告
    丙○○所犯前開加重竊盜、加重強盜犯行，有牽連關係，應
    依修正前刑法第55條牽連犯之規定以一罪論，並均依法加重
    其刑。公訴意旨認前開2 罪應係分別起意，然被告丙○○應
    係為強盜所需交通工具而竊車一節，已如上述，公訴意旨尚
    有未合，併予敘明。又被告丙○○於93年間因違反毒品危害
    防制條例案件，經本院以92年度簡字第347 號判處有期徒刑
    6 月確定，於93年11月2 日易科罰金執行完畢一情，有臺灣
    高等法院被告前案紀錄表1 份存卷可按，其受有期徒刑之執
    行完畢後5 年以內再犯本件有期徒刑以上之罪，係屬累犯，
    應依修正前刑法第47條之規定加重其刑。爰審酌被告丙○○
    正值青壯，不思以正途營生，任意竊取、強盜他人財物，對
    社會治安、他人財產造成嚴重危害，所為非是，兼衡其於前
    開竊盜、強盜犯行中，均僅擔任把風接應之工作，犯罪情節
    較實際實施竊盜、強盜者為輕，及其素行、智識程度，犯罪
    手段、犯罪所得，及被告犯罪後，本已坦承犯罪，孰知竟於
    審理過程中，一改前詞，誆言顯不合理之情節為辯，顯無反
    省改過之心，態度不佳等一切情狀，量處如主文所示之刑。
三、查被告戊○○、吳俊和及「冠庭」強盜時所持之武士刀、槍
    枝，於客觀上具有危險性，足以對人之身體、生命構成威脅
    ，當屬兇器。核被告戊○○之所為，係犯修正後刑法第330
    條第1 項之攜帶兇器、結夥3 人加重強盜罪，槍砲彈藥刀械
    管制條例第12條第4 項。其與被告丙○○、被告吳俊和就加
    重強盜犯行，有犯意之聯絡，行為之分擔，均為共同正犯，
    應依修正後刑法第28條論以共同正犯。又被告戊○○所犯前
    開加重強盜、寄藏改造子彈犯行，犯意各別，構成要件互異
    ，應予分論併罰。再戊○○於82年間因違反肅清煙毒管理條
    例等案件，經判處有期徒刑3 年2 月、7 月，應執行有期徒
    刑3 年6 月確定，於83年間因違反妨害兵役治罪條例案件，
    經判處有期徒刑3 月確定，於84年間因竊盜等案件，經分別
    判處有期徒刑4 月、3 月，應執行有期徒刑6 月確定，於84
    年6 月26日起接續執行，於88年1 月13日縮短刑期假釋出監
    ，後經撤銷假釋，於89年12月15日入監執行殘刑，至93年6
    月24日縮刑期滿，執行完畢等情，有臺灣高等法院被告前案
    紀錄表1 份存卷可按，其受有期徒刑之執行完畢後5 年以內
    再犯本件有期徒刑以上之罪，係屬累犯，應依修正後刑法第
    47條之規定加重其刑。爰審酌被告戊○○正值青壯，不思以
    正途營生，任意強盜他人財物，且槍彈為管制物品，不得隨
    意持有，被告竟為人寄藏子彈，對社會治安、他人財產造成
    嚴重危害，所為非是，及其素行、智識程度，犯罪手段、犯
    罪所得，所受託寄藏之子彈僅一，數量非鉅及被告犯強盜罪
    後，於事證明確下由狡言詭辯以圖卸責，顯無悔過之意，態
    度惡劣等一切情狀，分別量處如主文所示之刑，並依修正後
    第51條第5 款之規定，就所犯加重強盜、持有改造子彈部分
    定其應執行之刑，另依修正後刑法第42條第3 項就所科罰金
    部分諭知易服勞役之折算標準。
四、查被告丙○○與辛○○所用以竊盜車牌之六角扳手，及被告
    戊○○、吳俊和及「冠庭」強盜時所持之武士刀、槍枝，於
    客觀上具有危險性，足以對人之身體、生命構成威脅，當屬
    兇器。核被告吳俊和之所為，係犯修正前刑法第321 條第1
    項第3 款之攜帶兇器加重竊盜罪、修正前刑法第330 條第1
    項之攜帶兇器、結夥3 人加重強盜罪。其與被告丙○○及辛○○就加重竊盜犯行；被告丙○○與被告戊○○、被告吳俊
    和就加重強盜犯行，有犯意之聯絡，行為之分擔，均為共同
    正犯，應依修正前刑法第28條論以共同正犯。被告吳俊和所
    犯前開加重竊盜、加重強盜犯行，有牽連關係，應依修正前
    刑法第55條牽連犯之規定以一罪論，並均依法加重其刑。公
    訴意旨雖未論及被告吳俊和前開加重竊盜犯行，惟此部分既
    與起訴部分有牽連犯裁判上一罪之關係，自為起訴效力所及
    ，本院自得併予審理，附此敘明。爰審酌被告吳俊和不思以
    正途營生，為圖私利即起意持兇器強盜他人財物，對社會治
    安、他人財產造成嚴重危害，所為非是，且其於前開犯行中
    均擔任主導、策劃及指揮之工作，其惡性更勝其餘被告，及
    其素行、智識程度，犯罪手段、犯罪所得，及被告犯罪後，
    於共犯供述明確情況下，猶狡言矢口否認，浪費司法資源，
    態度惡劣等一切情狀量處如主文所示之刑。
五、被告丙○○、被告吳俊和竊盜所用之六角板手1支，被告丙○○、被告戊○○、被告吳俊和強盜所用之手套、安全帽、
    武士刀3 把、疑似管制槍枝1 支，依渠等於警詢時所述，渠
    等犯案後即將作案用之自小客車丟棄，則先前竊得該車及啟
    動該車所用之六角板手當在一併丟棄之列，要無單獨留存之
    必要，應認已為被告等人棄置不要。至於其他與強盜有關之
    前開作案工具，據被告戊○○所陳，業由被告吳俊和收回，
    而該批物品既為犯案工具，衡情被告吳俊和為湮滅罪證，理
    當同會將之丟棄或銷燬，以免日後遭警尋線查獲，參以該等
    物品復均未扣案，是為免日後執行困難，爰不另就此為沒收
    之諭知。另被告陳錦知寄藏之子彈，業經內政部刑事警察局
    實際試射鑑驗，僅餘彈殼、彈頭，已不具有子彈的完整結構
    ，失其子彈違禁物之性質，不予沒收。
肆、應適用之法條：
一、丙○○部分：應依刑事訴訟法第299 條第1 項前段，刑法第
    2 條第1 項前段、修正前刑法第28條、第55條、第321 條第
    1 項第3 款、第330 條第1 項、第55條、第47條，判決如主
    文。
二、戊○○部分：應依刑事訴訟法第299 條第1 項前段，槍砲彈
    藥刀械管制條例第12條第4 項、刑法第2 條第1 項、修正後
    刑法第11條前段、第28條、第330 條第1 項、第55條、第47
    條、第42條第3 項，判決如主文。
三、吳俊和部分：應依刑事訴訟法第299 條第1 項前段，刑法第
    2 條第1 項前段、修正前刑法第28條、第55條、第321 條第
    1 項第3 款、第330 條第1 項、第55條，判決如主文。
本案經檢察官謝雯璣到庭執行職務。
中    華    民    國   95   年    8   月    14        日
                  台灣桃園地方法院刑事第九庭
                        審判長法  官 潘政宏
                              法  官 胡芷瑜
                              法  官 何燕蓉
以上正本證明與原本無異。
如不服本判決，應於判決送達後10日內向本院提出上訴狀（應附
繕本）。
                              書記官  許弘樺
中    華    民    國    95    年    8     月    18    日
附錄本案論罪科刑法條：
中華民國刑法第321 條（加重竊盜罪）
犯竊盜罪而有左列情形之一者，處6 月以上、5 年以下有期徒刑
：
一  於夜間侵入住宅或有人居住之建築物、船艦或隱匿其內而犯
之者。
二  毀越門扇、牆垣或其他安全設備而犯之者。
三  攜帶兇器而犯之者。
四  結夥三人以上而犯之者。
五  乘火災、水災或其他災害之際而犯之者。
六  在車站或埠頭而犯之者。
前項之未遂犯罰之。
中華民國刑法第330 條（加重強盜罪）
犯強盜罪而有第321 條第1 項各款情形之一者，處7 年以上有期
徒刑。
前項之未遂犯罰之。


司法院資訊處製作；財團法人民間司法改革基金會備份。
